【裁判字號】    99,上訴,757
【裁判日期】    990831
【裁判案由】    毒品危害防制條例
【裁判全文】
臺灣高等法院臺南分院刑事判決         99年度上訴字第757號
上  訴  人  甲○○
即  被  告
上列上訴人因違反毒品危害防制條例案件，不服臺灣臺南地方法
院99年度訴字第586 號，中華民國99年6 月30日第一審判決（起
訴案號：臺灣臺南地方法院檢察署99年度毒偵字第304 號），提
起上訴，本院判決如下：
    主  文
上訴駁回。
    理  由
一、按刑事訴訟法第350條、第361條、第362條、第367條規定，
    不服地方法院之第一審判決而上訴者，須提出上訴書狀，並
    應敘述具體理由，為上訴必備之程式；其所提出之書狀未敘
    述上訴理由，或僅曾以言詞陳述上訴理由者，均應於上訴期
    間屆滿後20日內補提理由書於第一審法院。第一審法院經形
    式審查，認逾期未補提上訴理由者，應定期間先命補正；逾
    期未補正者，為上訴不合法律上之程式，應以裁定駁回。倘
    已提出上訴理由，但所提非屬具體理由者，則由第二審法院
    以上訴不合法律上之程式，判決駁回。而所謂具體理由，必
    係依據卷內既有訴訟資料或提出新事證，指摘或表明第一審
    判決有何採證認事、用法或量刑等足以影響判決本旨之不當
    或違法，而構成應予撤銷之具體事由，始克當之（例如：依
    憑證據法則具體指出所採證據何以不具證據能力，或依憑卷
    證資料，明確指出所為證據證明力之判斷如何違背經驗、論
    理法則）；倘僅泛言原判決認定事實錯誤、違背法令、量刑
    失之過重或輕縱，而未依上揭意旨指出具體事由，或形式上
    雖已指出具體事由，然該事由縱使屬實，亦不足以認為原判
    決有何不當或違法者（例如：對不具有調查必要性之證據，
    法院未依聲請調查亦未說明理由，或援用證據不當，但除去
    該證據仍應為同一事實之認定），皆難謂係具體理由，俾與
    第二審上訴制度旨在請求第二審法院撤銷、變更第一審不當
    或違法之判決，以實現個案救濟之立法目的相契合，並節制
    濫行上訴（最高法院97年度台上字第892號判決）。
二、經查：
  (一)上訴人甲○○前於民國88年間因施用毒品案件，經法院裁定
    令入勒戒處所觀察、勒戒，因有繼續施用毒品之傾向，再經
    法院裁定令入戒治處所強制戒治，於89年3 月14日停止處分
    出監，所餘期間付保護管束，同年9 月28日保護管束期滿執
    行完畢，經臺灣高雄地方法院檢察署檢察官以89年度戒毒偵
    字第1085號為不起訴處分確定。復於92年間因施用毒品案件
    ，經臺灣高雄地方法院於93年6 月7 日以93年度訴字第229
    號判處有期徒刑10月確定；再於93年間因施用毒品案件，經
    臺灣高雄地方法院於94年2 月16日以93年度訴字第3476號判
    處有期徒刑1 年確定，上開2 罪接續執行，於95年3 月31日
    縮刑期滿假釋出監，於95年8 月9 日保護管束期滿執行完畢
    。再於96年間因竊盜案件，經臺灣高雄地方法院於96年4 月
    19日以96年度簡字第1911號判處有期徒刑3 月確定；又於96
    年間因施用毒品案件，經臺灣高雄地方法院於96年6 月11日
    以96年度訴字第1457號判處有期徒刑1 年確定，上開2 罪經
    臺灣高雄地方法院依據中華民國96年罪犯減刑條例之規定，
    以97年度聲減字第5 號分別減刑為有期徒刑1 月又15日及6
    月，應執行有期徒刑7 月確定；另於96年間因施用毒品案件
    ，經臺灣高雄地方法院於96年9 月29日以96年度訴字第3633
    號判處有期徒刑1 年2 月確定，上開3罪接續執行，於98年4
    月17日縮短刑期假釋出監，所餘期間付保護管束，甫於98年
    8 月14日保護管束期滿執行完畢。詎仍不知悔改，復基於施
    用第一級毒品海洛因之犯意，於99年2 月8 日晚間10時許，
    在高雄縣茄萣鄉海邊某處，施用第一級毒品海洛因1 次。嗣
    甲○○於99年2 月9 日下午4 時30分許，在臺南市○區○○
    ○路與西門路1 段路口，因形跡可疑為警盤查時，一時緊張
    而將身上口袋之海洛因2 包（驗餘淨重共0.042 公克）丟棄
    在地上，因而遭警查獲，並扣得其所有上開第一級毒品海洛
    因2 包。
  (二)上開施用第一級毒品之事實，業據上訴人甲○○供認不諱，
    且有長榮大學出具之尿液確認報告1 紙附卷可佐，又上訴人
    於案發當日為警所查扣之白色粉末2 包（驗餘淨重共0.042
    公克），經送高雄市立凱旋醫院鑑定結果，均檢出第一級毒
    品海洛因成分，亦有該院濫用藥物成品檢驗鑑定書1 份在卷
    可參。原審法院以上訴人在審判程序中就被訴事實為有罪之
    陳述，裁定依簡式審判程序審理，論以毒品危害防制條例第
    10條第1 項之施用第一級毒品罪，依累犯規定加重其刑，並
    審酌上訴人前有多次施用毒品及竊盜前科，素行不良，於98
    年4 月假釋出監後未及1 年旋即再犯本案，顯見被告戒除毒
    癮之意並不堅定，亦無悔意，惟施用毒品仍屬自戕行為，且
    犯後坦承犯行，態度良好，檢察官求刑有期徒刑8 月尚嫌過
    輕等一切情狀，量處有期徒刑10月，並沒收銷燬扣案物品，
    經核並無認定事實錯誤、量刑瑕疵或違背法令之情形。
三、上訴人雖以：「被告於98年4 月17日出獄後已在臺南成大醫
    院實施美沙冬治療，這段期間醫生診斷，身心已得到治療，
    又上訴人於99年2 月9 日被查獲2 小包海洛因時因被告身上
    有腫瘤痛苦難耐，故而買來止痛，實至被查獲前，被告也沒
    有施用的紀錄，尤其被告現已連續在茄定鄉公所做兩期一年
    間的擴大就業方案，請求給予上訴人自新之機會，改判美沙
    冬治療」云云，提起上訴。經查，上訴人本件施用毒品雖於
    受觀察、勒戒、強制戒治執行完畢後5 年之後，惟因上訴人
    於強制戒治後5 年內已另案再犯施用毒品罪，本案係屬3 犯
    以上之案件，自應依法訴追（最高法院95年5 月9 日95年度
    第7 次刑事庭會議決定及97年9 月9 日97年度第5 次刑事庭
    會議決議參照）。原審法院以被告犯毒品危害防治條例第10
    條第1 項施用第一級毒品罪事證明確，予論罪科刑，經核認
    事用法均無不當，量刑亦屬妥適，從形式上審查，並無違背
    法令之情形。上訴意旨並未表明原審判決採證、認事、用法
    有何不當或違法之處，僅以希望能以美沙冬療法代替罪刑，
    請求撤銷改判，揆諸前開說明，自非具體之上訴理由，其上
    訴不合法律上之程式，爰並不經言詞辯論，逕予判決駁回。
四、爰依刑事訴訟法第367條前段、第372條判決如主文。
中    華    民    國    99    年    8     月    31    日
                  刑事第三庭  審判長法  官  陳義仲
                                    法  官  蔡勝雄
                                    法  官  楊清安
以上正本證明與原本無異。
如不服本判決應於收受送達後10日內向本院提出上訴書狀，其未
敘述上訴理由者，並得於提起上訴後10日內向本院補提理由書（
均須按他造當事人之人數附繕本）「切勿逕送上級法院」。
                                    書記官  蔡蘭櫻
中    華    民    國    99    年    8     月    31    日
附錄論罪法條：
毒品危害防制條例第10條第1 項：
施用第一級毒品者，處6 月以上5 年以下有期徒刑。

司法院資訊處製作；財團法人民間司法改革基金會備份。
